臺灣臺中地方法院刑事判決                          九十一年度交易字第五七號
    公  訴  人  臺灣台中地方法院檢察署檢察官
    被      告  乙○○
右列被告因過失致人於死案件，經檢察官提起公訴（九十年度偵字第六三一六號），
本院判決如左：
    主  文
乙○○因過失致人於死，處有期徒刑拾月。
    事  實
一、乙○○曾因業務過失致人於死案件，於民國八十九年九月六日經台灣基隆地方法
    院判處有期徒刑一年十月，緩刑五年確定，仍在緩刑期間，竟不知警悟，復於九
    十年二月十五日凌晨二時十五分許，駕駛車牌號碼Ｇ６─８４１２號自用小客車
    ，沿臺中市○○街左轉立德東街往建成路方向行駛，行經立德東街與進德街交岔
    路口前方時，本應注意行車速度，於市區道路不得超過時速四十公里，及汽車行
    駛時，駕駛人應注意車前狀況，隨時採取必要之安全措施。而依當時情形又無不
    能注意之情事，竟疏未注意，仍於上開速度限制惟時速四十公里之市區道路，貿
    然以時速五十公里以上之速度超速行駛，適遇潘長志駕駛機車沿進德街往大智路
    方向行駛，於通過立德西街後進入進德街與立德東街交岔口，乙○○於行進上開
    路口時已發現交岔路口安全島前方違規停放有推土機一部遮蔽其部分視線，復未
    採取減速慢行之必要安全措施，而於上開交岔路口內由所駕Ｇ６─８４１２自小
    客車左前方車頭角燈撞及潘長志之機車車頭，致潘長志受有頭部外傷、顱內損傷
    等傷害，經送醫後不治死亡。
二、案經乙○○於犯罪後未發覺前，向警自首，由台中市警察局第三分局報請台灣台
    中地方法院檢察署檢察官相驗後自動檢舉偵查起訴。
    理  由
一、訊據被告乙○○對於在右揭時地以五十公里以上時速快速穿越上開肇事路口，與
    潘長志發生車禍致潘長志死亡之事實坦承不諱，有公訴人履勘現場筆錄、交通事
    故調查報告表、警訊筆錄附卷可稽。乙○○雖另辯稱：當時沿建成路方向行駛，
    進入進德東街行至近進德街口時，看見交岔路口之中間綠園道前，停放一部推土
    機擋住我左邊視線，致沒看到死者之機車闖紅燈從上開路口左側進入肇事之交岔
    路口，我因煞避不及而擦撞該騎士（即被害人潘長志）且路口另停放多部卡車云
    云。按駕駛人應注意車前狀況，隨時採取必要安全措施。道路交通安全規則第九
    十四條第三項定有明文。被告考領有駕駛執照自應注意上述道路交通安全規定。
    又依附卷之交通事故調查報告表所載，本件肇事時、地之天候、路況皆良好。被
    告雖辯稱被害人潘長志闖紅燈，然縱被告係遵守上開路口之交通號誌綠燈行駛，
    惟深夜於市區人口稠密地區駕車駛近交岔路口而發現路口有障礙物遮蔽視線時，
    本應減速慢行並提高警覺，俟無其他車輛進入上開路口始可緩慢通過，為一般駕
    駛人之通識，被告自不能諉稱不知。肇事彼時，被告亦無不能注意之情事。渠竟
    疏未注意及此，而仍於上開速度限制為時速四十公里之市區道路，貿然於以時速
    五十公里以上之速度超速行駛，復未採取減速慢行之必要安全措施於上開路口高
    速直接撞及潘長志，所為顯有過失。且路旁所停之卡車距路口尚遠，並不影響視
    線等情，亦據現場處理之警員即證人甲○○到庭證述屬實，並有照片三張附於相
    驗卷第五十、五十一頁可資佐證。被害人潘長志確因本件車禍受傷害死亡，亦經
    公訴人督同檢驗員相驗屬實，製有相驗筆錄、相驗屍體證明書、驗斷書在卷可憑
    。被告之過失行為，與被害人之死亡結果間有因果關係亦無可疑，所辯均無足採
    ，事證已臻明確，被告上揭過失致死犯行洵堪認定。
二、核被告乙○○所為係犯刑法第二百七十六條第一項之過失傷害致死罪。乙○○於
    車禍發生後，即於該管公務員發覺前，即以電話報警處理外，自首並接受裁判，
    此有警局筆錄及道路交通事故調查表所載報案人為乙○○可稽，應依刑法第六十
    二條前段之規定減輕其刑。爰審酌被告前因業務過失致死罪，經判決有期徒刑一
    年十月，緩刑五年，尚在緩刑期間，竟於駕照吊扣期間，超速行駛肇事致被害人
    死亡，足認被告目無法紀，主觀上無視於他人生命之安全，併審酌被告過失程度
    之輕重、被告肇事後態度、及肇事後被告已與被害人家屬達成民事和解（參卷附
    和解書、領款收據）並賠償損害等一切情狀，量處如主文所示之刑，以資警懲。
據上論斷，應依刑事訴訟法第二百九十九條第一項前段、刑法第二百七十六條第一項
、第六十二條前段，罰金罰鍰提高標準條例第一條前段，判決如主文。
中      華      民      國    九十一    年      五      月    二十二    日
                                 臺灣臺中地方法院交通法庭
                                        法  官   王  靜  秋
右正本證明與原本無異。
如不服本判決，應於送達後十日內向本院提出上訴狀（須附繕本），上訴於台灣高等
法院台中分院。
                                        書記官
中      華      民      國    九十一    年      五      月    二十二    日
附錄論罪科刑法條
刑法第二百七十六條第一項
    因過失致人於死者，處二年以下有期徒刑、拘役或二千元以下罰金。
